【裁判字號】    88,上訴,3399
【裁判日期】    890229
【裁判案由】    毒品危害防制條例
【裁判全文】
臺灣高等法院刑事判決                  八十八年度上訴字第三三九九號
    上  訴  人  臺灣臺北地方法院檢察署檢察官
    被      告  乙○○
    指定辯護人  本院甲○
右上訴人，因毒品危害防制條例案件，不服臺灣台北地方法院八十八年度訴緝字第八
九號，中華民國八十八年八月十日第一審判決（起訴案號：臺灣台北地方法院檢察署
八十八年度偵字第二四四二０號、併辦案號：台灣台北地方法院檢察署八十七年度偵
字第一三五三九號）提起上訴，本院判決如左：
    主    文
上訴駁回。
    理    由
一、公訴意旨略以：被告基於概括之犯意，並意圖牟利，自八十六年八月起，先後二
    次於台北縣新店市○○路七十四號前，或附近商店，以新台幣（下同）一千元及
    三千元之價格販賣安非他命予丙○○（另案審理）吸用，最後一次係於八十六年
    十月二十五日十一時許，復在前址七十四號前，以五千元販賣安非他命予丙○○
    ，嗣於八十六年十月二十八日三時許，經警在前揭新店市○○路七十四號查獲丙
    ○○，再依鄭某所供查獲乙○○，認被告另涉有觸犯麻醉藥品管理條例第十三條
    之一第二項第一款罪嫌云云。
二、按犯罪事實應依證據認定之，無證據不得推定其犯罪事實，又不能證明被告犯罪
    者應諭知無罪之判決，刑事訴訟法第一百五十四條及第三百零一條第一項分別定
    有明文。又刑事訴訟法上所謂認定事實之證據，係指足以認定被告確有犯罪行為
    之積極證據而言，該項證據自須適合於被告犯罪事實之認定，始得採為斷罪資料
    ，事實之認定應憑證據，如未發現相當證據，或證據不足以證明，自不能以推測
    或擬制之方法，以為裁判之依據，告訴人之告訴，係以使被告受刑事訴追為目的
    ，是其陳述是否與事實相符，仍應調查其他證據以資審認。
三、訊據被告堅決否認上情，辯稱：伊該次被捕係開車前往接送丙○○之際，並未交
    付任何安非他命，亦未販賣任何安非他命予丙○○等語。而公訴人認被告有上開
    犯行，無非以同案被告丙○○之指訴為唯一論據。
    經查：
  (一)同案被告丙○○於警訊時固稱：「．．．其中乙○○5.10.（警方查證）就是外
    號叫『山洞』的男子，也就是他賣給我安非他命的人，因只知道外號，並不知道
    全名。」、「就是他乙○○外號叫『山洞』的賣給我安非他命，我願意指證他，
    最近一次交易是在八十六年十月二十五日十一點左右，在我家門口，價格為五千
    元。」（參酌八十六年十月二十八日警訊筆錄）、「（問：你向乙○○買過幾次
    ？）三次，最後一次是八十六年十月二十五日在我住處向他買五千元，是他打電
    話問我需不需要。」（參酌八十六年十月二十八日偵訊筆錄）、「（問：有無向
    游買安？）我被查獲後，警方要我供出來源，所以我打電話給游，電話是游留在
    紙上的，他綽號叫『山洞』，我向他分別八、九、十月向他買三次分別一千元、
    三千元、五千元，有二次在我家，一次是我家附近商店，那天他是來取款去買，
    警方要我說買二萬，不認識董及楊。」（參酌八十六年十一月二十五日偵訊筆錄
    ）。惟同案被告丙○○於原審審理時則改稱：「（問：有沒有向乙○○買安非他
    命？）沒有，但我曾經與乙○○一起吸食過，且曾一起出錢買，筆錄中所載是警
    員向我說不辦販賣，利誘我撒謊，但當時警局中所言非我本意。」、「我剛才說
    的是屬實的，當天是警員叫我釣乙○○出來的。」（參酌原審八十八年六月八日
    訊問筆錄），是可知同案被告丙○○供述內容前後矛盾，姑不論原審被告丙○○
    所言是否有嗣後迴護之嫌，本件同案被告丙○○於八十六年十一月二十八日遭查
    獲時，台北縣警察局新店分局於八十六年十一月二十五日曾持台灣台北地方法院
    檢察署檢察官於同年十一月十四日預先簽發之搜索票前往台北縣永和市○○路十
    巷十八弄八號二樓被告住處搜索，結果並未查獲任何不法及違法物品，此有該分
    局八十六年十一月二十七日北警店刑字第二四二七九號函在卷可考，另台北市政
    府警察局中正二分局於八十六年十一月十三日亦曾至台北縣中和市○○路一一七
    巷二弄八之一號被告之另一居所實施搜索，亦未查獲任何不法事證，此有搜索扣
    押證明筆錄在卷可考，是若被告確有非法販賣安非他命犯行，何以在同案被告丙
    ○○被查獲前並未於其住處查獲任何不法物品？而八十六年十一月二十八日被告
    依同案被告丙○○之邀前來時，現場埋伏之警員亦未於被告身上查獲任何安非他
    命或足堪認為係販賣安非他命之工具，是所謂被告販賣安非他命一節主要證據，
    僅為同案被告丙○○之證詞爾，然同案被告丙○○之證詞既已前後不一，又無其
    他直接、間接證據可資佐證，僅以同案被告丙○○前後不一之證詞認定被告乙○
    ○確有販賣安非他命罪嫌，尚難遽信。
  (二)檢察官上訴意旨略以：本件證人為警查獲後，及供稱向被告購買安非他命，並以
    被告所留電話通知被告『欲購買安非他命』，被告果前往交易，當場雖未直接查
    扣安非他命，惟查販賣行為只需行為人以營利為目的而有販入或賣出即可。又警
    方雖數次搜索及查獲當時被告身上均無安非他命，應足推知被告並無將安非他命
    攜在身上交易，或藏置他處之習慣，否則證人丙○○與被告素無怨隙，要無無端
    指訴甘冒風險之可能。況被告亦因連續販賣安非他命而另被查獲（併案）。惟查
    本件證人僅述其向被告買入安非他命等情，而被告如何買入？係加價轉售牟利？
    或原價平售轉讓，均乏足夠之證據可以證明，且被查獲施用毒品者，因毒品危害
    防制條例中有規定如供出來源因而破獲者，有減輕其刑之規定，施毒者衡情樂於
    提供，甚者為減輕刑責，任意指認者，在所多有，況同案被告之指認，前後供述
    不一，互為矛盾，自難僅憑其瑕疵之指認，遽論被告販毒之重罪。至被告另有販
    毒犯嫌，經原審檢察官移送併辦，惟此乃被告於本案犯行經起訴後，始另案發現
    有裁判上乙罪之行為，尚難以嗣後之犯罪行為逕為推論被告於併辦犯行前必有販
    毒犯行，屬倒果為因，與證據法則不符，自不足採。
  要之，被告所辯，尚堪採信，此外，復查無其他積極證據證明被告確有公訴意旨所
  指犯行，本案被告此部分犯行，自屬無法證明。
四、原審因認被告此部分犯罪不能證明，而就此部分為無罪之諭知、採證、論理、用
    法，核無不合，檢察官就此部分上訴意旨，仍執陳詞，徒斤斤於原審證據之取捨
    ，任意指摘原判決不當，請求撤銷改判，為無理由，本院自應就此部分以判決駁
    回之。
五、併案部分（八十七年度偵字第一三五三九號），公訴人係以被告乙○○基於概括
    之犯意，於八十七年五月、六月間，以一小包一千元之價格出售安非他命予高嘉
    呈（另案審理）三次，嗣於八十七年六月三十日十七時二十分經警於台北市○○
    區○○路三段二三二巷六弄十四號前經警查獲之事實，認與本案起訴事實間有連
    續犯之關係，屬裁判上一罪為由，移送本院併案審理。惟本案被告販賣安非他命
    犯行部分，既經本院以罪嫌不足為由判決被告無罪在案，與併案部分即無裁判上
    一罪關係，是併案審理部分應退由檢察官另為適法處理，附此敘明。
六、被告經合法傳喚，無正當理由不到庭，爰不待其陳述，逕為判決。
據上論結，應依刑事訴訟法第三百六十八條、第三百七十一條，判決如主文。
本案經檢察官王安明到庭執行職務。
中    華    民    國    八十九    年       二       月       二十九     日
                          臺灣高等法院刑事第七庭
                              審判長法  官  吳  啟  民
                                    法  官  蘇  隆  惠
                                    法  官  許  文  章
右正本證明與原本無異。
檢察官如不服本判決應於收受送達後十日內向本院提出上訴書狀，其未敘述上訴之理
由者並得於提起上訴後十日內向本院補提理由書（均須按他造當事人之人數附繕本）
。
                                    書記官  丁  淑  蘭
中    華    民    國    八十九    年       三       月         二       日


司法院資訊處製作；財團法人民間司法改革基金會備份。
